ACORDAO-COMPLETO-2345317

ACÓRDÃO DE RELAÇÃO

ACÓRDÃO DE RELAÇÃO 406/2019 ATA 6/2019 - PLENÁRIO

Acórdão 406/2019-TCU-Plenário
Os Ministros do Tribunal de Contas da União, com fundamento no art. 143, inciso V, alínea "d", do Regimento Interno/TCU, c/c o enunciado nº 145 da Súmula da Jurisprudência predominante do Tribunal de Contas da União, ACORDAM, por unanimidade, em retificar, por inexatidão material o Acórdão 2271/2017-TCU-Plenário - Rel.JM, Sessão de 11/10/2017, Ata nº 41/2017, relativamente ao texto do acórdão, para que:
- Onde se lê: Os Ministros do Tribunal de Contas da União, reunidos em Sessão do Plenário, quanto ao processo a seguir relacionado, com fundamento nos arts. 43, inciso I, e 53 da Lei nº 8.443, de 16 de julho de 1992, c/c os arts. 143, inciso III, 237 e 250, § 1º, do Regimento Interno/TCU, ACORDAM as razões de justificativas apresentadas por Valéria da Silva Nicola, em face da prescrição da pretensão punitiva, dando-lhe ciência desta deliberação, com posterior arquivamento dos autos: 
- Leia-se: Os Ministros do Tribunal de Contas da União, reunidos em Sessão do Plenário, quanto ao processo a seguir relacionado, com fundamento nos arts. 43, inciso I, e 53 da Lei nº 8.443, de 16 de julho de 1992, c/c os arts. 143, inciso III, 237 e 250, § 1º, do Regimento Interno/TCU, ACORDAM em acolher as razões de justificativas apresentadas por Valéria da Silva Nicola, em face da prescrição da pretensão punitiva, dando-lhe ciência desta deliberação, com posterior restituição dos autos à Secex-MT para continuidade na constituição da cobrança executiva ainda pendente de autuação relativa ao responsável Francisco Carlos Carlinhos Nascimento (CPF XXX.378.351-XX) .
Mantendo-se os demais termos do Acórdão ora retificado, de acordo com os pareceres emitidos nos autos pela Secex-MT e pelo Ministério Público junto a este Tribunal. 
1. Processo TC-Processo 026.251/2006-4 (REPRESENTAÇÃO) 
1.1. Responsáveis: Ari Ramos Saldiba (XXX.831.391-XX) ; Aurora Construções Incorporações e Serviços Ltda. (03.833.589/0001-05) ; Elma Engenharia e Construções Ltda. (24.600.447/0001-60) ; Evandro Vitorio (XXX.310.031-XX) ; Francisco Carlos Carlinhos Nascimento (XXX.378.351-XX) ; Luciana Borges Moura Cabral (XXX.156.301-XX) ; Marco Antônio Stangherlin (XXX.310.521-XX) ; Shaddai Comercio e Serviços Ltda. (05.689.174/0001-27) ; Valéria da Silva Nicola (XXX.976.440-XX) 
1.2. Representante: Secex-MT 
1.3. Unidades: Prefeitura Municipal de Paranatinga/MT e Superintendência Estadual da Funasa no Estado de Mato Grosso
1.4. Relator: Ministro Raimundo Carreiro
1.5. Representante do Ministério Público: Procurador Marinus Eduardo De Vries Marsico
1.6. Unidade Técnica: Secretaria do TCU no Estado de Mato Grosso (Sec.-MT) .
1.7. Representação legal: Hélio Udson Oliveira Ramos (OAB/MT 6.699) ; Kleber Tocantins Matos (OAB/MT 4.982) e José Carlos de Oliveira Guimarães Júnior (OAB/MT 5.959) .
1.8. Determinações/Recomendações/Orientações: não há.

Ari Ramos Saldiba (XXX.831.391-XX); Aurora Construções Incorporações e Serviços Ltda. (03.833.589/0001-05); Elma Engenharia e Construções Ltda. (24.600.447/0001-60); Evandro Vitorio (XXX.310.031-XX); Francisco Carlos Carlinhos Nascimento (XXX.378.351-XX); Luciana Borges Moura Cabral (XXX.156.301-XX); Marco Antônio Stangherlin (XXX.310.521-XX); Shaddai Comercio e Serviços Ltda. (05.689.174/0001-27); Valéria da Silva Nicola (XXX.976.440-XX)

ACORDAO-COMPLETO-2482596

Acórdão de Relação 1189/2021 - Plenário

Acórdão de Relação

RAIMUNDO CARREIRO

Hélio Udson Oliveira Ramos (OAB/MT 6.699); Kleber Tocantins Matos (OAB/MT 4.982) e José Carlos de Oliveira Guimarães Júnior (OAB/MT 5.959).

Procurador Marinus Eduardo De Vries Marsico

REPRESENTAÇÃO (REPR)

Secretaria do TCU no Estado de Mato Grosso (Sec.-MT).